臺灣臺中地方法院刑事裁定
111年度撤緩字第97號
聲  請  人  臺灣臺中地方檢察署檢察官
受  刑  人  陳均翰


上列聲請人因受刑人違反毒品危害防制條例案件（109年度訴字
第2471號），聲請撤銷緩刑之宣告（111年度執聲字第1068號）
，本院裁定如下：
    主    文
陳均翰於臺灣臺中地方法院一○九年度訴字第二四七一號案件中
所受之緩刑宣告撤銷。
    理    由
一、聲請意旨略以：受刑人陳均翰因違反毒品危害防制條例案件
    ，經本院以109年度訴字第2471號判決判處有期徒刑1年10月
    ，緩刑4年，並應於判決確定之日起1年內，向公庫支付新臺
    幣6萬元，及向執行檢察官指定之政府機關、政府機構、行
    政法人、社區或其他符合公益目的之機構或團體，提供100
    小時之義務勞務，緩刑期間付保護管束，並於民國110年6月
    22日確定。惟受刑人於保護管束期間，於110年9月10日至臺
    灣臺中地方檢察署（下稱臺中地檢署）報到後，自110年10
    月起，即未再依規定至臺中地檢署報到執行保護管束，爰依
    法聲請撤銷緩刑宣告等語。
二、按緩刑之宣告應撤銷者，由受刑人所在地或其最後住所地之
    地方法院檢察官聲請該法院裁定之，刑事訴訟法第476條定
    有明文。查受刑人之住所地係本院管轄區域，聲請人向本院
    聲請，程序上尚無不合。
三、按受保護管束人在保護管束期間內，應遵守左列事項：四、
    對於身體健康、生活情況及工作環境等，每月至少向執行保
    護管束者報告一次；受保護管束人違反前條各款情形之一，
    情節重大者，檢察官得聲請撤銷保護管束或緩刑之宣告，保
    安處分執行法第74條之2第4款、第74條之3第1項分別定有明
    文。又該法第74條之3之立法理由為：「受保護管束人違反
    前條規定應遵守之事項，其情節重大者，足見保護管束處分
    已不能收效，得為撤銷保護管束或緩刑之宣告或假釋之事由
    ，檢察官及典獄長應聲請撤銷，爰增訂本條。」準此，撤銷
    保護管束或緩刑宣告之要件為「違反保護管束應遵守之事項
    ，情節重大，而可認保護管束處分已不能收效」者。是法院
    於個案中，對於受保護管束人違反保護管束規定者，仍應實
    質審酌其違反保護管束規定之情節是否重大，以及保護管束
    是否已不能收其效力，以衡量是否有撤銷緩刑之必要。
四、經查：
　㈠受刑人因違反毒品危害防制條例之販賣第三級毒品案件，經
    本院109年度訴字第2471號判決判處有期徒刑1年10月，緩刑
    4年，並應於判決確定之日起1年內，向公庫支付新臺幣6萬
    元，及向執行檢察官指定之政府機關、政府機構、行政法人
    、社區或其他符合公益目的之機構或團體，提供100小時之
    義務勞務，緩刑期間付保護管束，並於110年6月22日確定等
    情，有該案判決書、臺灣高等法院被告前案紀錄表各1份在
    卷可憑（見本院卷第15至27頁），受刑人受有上開附負擔緩
    刑宣告之事實，已堪認定。
　㈡上開判決確定後，受刑人經臺中地檢署檢察官通知於110年9
    月10日報到並經檢察官告知相關應遵守事項後，臺中地檢署
    檢察官通知受刑人於110年10月29日向臺中地檢署報到執行
    保護管束，該通知函於110年10月18日送達受刑人位於臺中
    市西屯區之住所並由其父親代為受領，然受刑人未於上開時
    間報到。嗣臺中地檢署檢察官分別通知受刑人於同年11月19
    日、同年12月10日、111年1月7日、同年2月11日、同年3月1
    4日、同年4月11日向臺中地檢署報到執行保護管束，並予以
    告誡，各該通知函均經送達受刑人上址住所並由其家人代為
    收受，惟受刑人仍未於前揭時間報到執行保護管束等情，有
    執行筆錄1份、通知函、臺中地檢署送達證書各7份在卷可稽
    （見執聲字卷第8至24頁、本院卷第44、45頁）。又受刑人
    於上開應報到之日均未在監或在押乙節，有臺灣高等法院在
    監在押全國紀錄表1份附卷可憑（見本院卷第83頁）。且受
    刑人於110年12月間因另案經本院通緝，嗣經員警實地查訪
    受刑人戶籍址，未遇受刑人，受刑人親屬表示受刑人已離家
    多日，亦無與家人聯繫等情，有臺灣高等法院通緝紀錄表、
    臺中市政府警察局第六分局110年12月29日中市警六分偵字
    第1100169018號函1份在卷可稽（見本院卷第63、64、85頁
    ）。基此，受刑人於上開臺中地檢署指定報到時間，均未如
    期向臺中地檢署報到執行保護管束，且行蹤不明，堪認其客
    觀上未能服從檢察官前揭命受刑人定期報到之命令，且主觀
    上已無接受上開命令之誠意，亦未因本案受緩刑宣告而生警
    惕之心，足認其違反保安處分執行法第74條之2第4款情節重
    大，原宣告之緩刑及保護管束處分均已不能收效。
　㈢綜上所述，受刑人違反保安處分執行法第74條之2第4款之規
    定，情節重大，難認原宣告之緩刑仍具預期效果，而有執行
    刑罰之必要，聲請人聲請撤銷緩刑宣告，核無不合，應予准
    許。
五、依刑事訴訟法第476條，保安處分執行法第74條之2第4款、
    第74條之3第1項，裁定如主文。
中　　華　　民　　國　　111 　年　　6 　　月　　21　　日
                  刑事第五庭  法  官  李怡真
以上正本證明與原本無異。
如不服本裁定，應於收受送達後5日內向本院提出抗告狀。（應
附繕本）
　　　　　　　　　　　　　　　書記官  林怡君
中　　華　　民　　國　　111 　年　　6 　　月　　21　　日